臺灣桃園地方法院小額民事判決　　110年度桃保險小字第188號
原　　　告　明台產物保險股份有限公司

法定代理人　長瀬耕一


訴訟代理人　趙繼中　
　　　　　　郁睿清　
被　　　告　曾建智　
上列當事人間請求損害賠償事件，本院於民國110 年9 月30日言
詞辯論終結，判決如下：
    主    文
原告之訴駁回。
訴訟費用新臺幣1,576元由原告負擔。
    事實及理由
一、原告主張：被告於民國108 年3 月11日11時49分許，騎乘車
    牌號碼000-000 號普通重型機車（下稱肇事車輛）於桃園市
    ○○區○○○路000 號內，因未注意車前狀況保持安全距離
    ，不慎擦撞停放於上開地點，由原告承保、訴外人范維良所
    駕駛、訴外人移動連線小客車租賃有限公司所有之車牌號碼
    000-0000號租賃小客車（下稱系爭車輛），致系爭車輛受損
    （下稱系爭事故）。原告已依約賠付修復費用新臺幣（下同
    ）7,125 元（含工資費用1,275 元、烤漆費用5,850 元、無
    零件費用）。爰依侵權行為及保險代位之法律關係，提起本
    件訴訟等語。並聲明：被告應給付原告7,125 元，及自起訴
    狀繕本送達翌日起至清償日止，按年息5 ％計算之利息。
二、被告則以：系爭事故發生時，范維良說有聽到聲音，但被告
    之安全帽（下稱系爭安全帽）上沒有任何刮痕，且系爭安全
    帽懸掛高度與系爭車輛刮傷高度不吻合，又系爭安全帽材質
    比系爭車輛板金脆弱，不可能將系爭車輛刮傷，被告騎乘肇
    事車輛並未碰到系爭車輛等語，資為抗辯。並聲明：原告之
    訴駁回。
三、得心證之理由：
  ㈠按被保險人因保險人應負保險責任之損失發生，而對於第三
    人有損失賠償請求權者，保險人得於給付賠償金額後，代位
    行使被保險人對於第三人之請求權，保險法第53條第1 項前
    段定有明文。次按因故意或過失，不法侵害他人之權利者，
    負損害賠償責任；汽車、機車或其他非依軌道行駛之動力車
    輛，在使用中加損害於他人者，駕駛人應賠償因此所生之損
    害。但於防止損害之發生，已盡相當之注意者，不在此限，
    民法第184 條第1 項前段、第191 條之2 分別定有明文。再
    按當事人主張有利於己之事實者，就其事實有舉證之責任，
    民事訴訟法第277 條前段亦有明定。又侵權行為之成立，須
    行為人因故意過失不法侵害他人權利，亦即行為人須具備歸
    責性、違法性，並不法行為與損害間有因果關係，始能成立
    ，且主張侵權行為損害賠償請求權之人，對於侵權行為之成
    立要件應負舉證責任。再民事訴訟如係由原告主張權利者，
    應先由原告負舉證之責，若原告先不能舉證，以證實自己主
    張之事實為真實，則被告就其抗辯事實即令不能舉證，或其
    所舉證據尚有疵累，亦應駁回原告之請求。本件原告主張系
    爭車輛因受損而維修之部分為被告於使用肇事車輛時碰撞系
    爭車輛所致，既為被告所否認，依上說明，自應由原告先就
    被告當時係使用肇事車輛行經系爭車輛，並與系爭車輛有所
    碰撞乙節，負舉證責任，再由被告就其已盡相當之注意為反
    證之舉證。
  ㈡原告主張前開事實，固據其提出系爭車輛之行車執照、駕照
    、汽車保險單、現場照片、車損照片、道路交通事故當事人
    登記聯單、估價單、統一發票、汽車險理賠申請書、汽車險
    賠款同意書、理算報告單等件為證（見本院卷第6 至16頁）
    。惟該等證據僅足說明系爭車輛駕駛曾因發見該車受損而報
    案並支出維修費用，及原告已依保險契約理賠完畢等事實，
    至系爭車輛受損究係何時、何地、由何人所為，仍待原告進
    一步舉證。
  ㈢原告雖以范維良之陳述為據，主張系爭車輛之刮損係被告騎
    乘肇事車輛及附載之系爭安全帽擦撞所致等語。惟證人范維
    良到庭證稱：我跟我的朋友那時候在便利商店喝咖啡，聽到
    聲音就跑出來看，被告就在旁邊，被告也承認說是他弄的，
    所以我們就叫警察來處理，兩年前的事情那麼久了我不記得
    ，只有聽到聲音，沒有親眼看到，但是當時停車場都沒有人
    ，只有我跟我的朋友，再來就是被告，我就在外面的車頭附
    近喝咖啡，被告在車尾，我聽到聲音就出去看，不知道被告
    車輛的何處撞到系爭車輛等語（見本院卷第57頁反面至第58
    頁）。是證人前開證述證稱其並未親眼見聞擦撞之發生，亦
    不清楚系爭事故發生情況及兩車擦撞點，其證述均係推測之
    詞，自非屬其可證明之待證事實，故原告主張證人可證明系
    爭車輛之刮損係被告騎乘肇事車輛及附載之系爭安全帽擦撞
    所致等情，尚難採信。再者，本院依職權向桃園市政府警察
    局桃園分局調取系爭事故調查卷宗（見本院卷第19至25頁）
    ，被告於A3類道路交通事故調查紀錄表補充意見稱「我覺得
    不是我弄的」（見本院卷第21頁反面），亦與證人前開證述
    稱被告有於系爭事故發生時有承認其有騎乘肇事車輛碰撞系
    爭車輛不符。且依道路交通事故現場照片（見本院卷第23至
    24頁反面），系爭安全帽並無肉眼可見之大片刮損，而系爭
    車輛後保險桿則有大片之刮損，依系爭安全帽及系爭車輛後
    保險桿之材質及形狀，並無可能系爭車輛有大片刮損而系爭
    安全帽無大片刮損，益徵被告辯以肇事車輛及所附載之系爭
    安全帽並未碰撞系爭車輛等語，洵非全然無稽。
  ㈣綜上所述，依原告所提證據尚不足證明系爭事故係因被告駕
    駛肇事車輛碰撞系爭車輛且致其受損，基上說明，自難令被
    告負損害賠償之責。又系爭車輛所有權人對被告既無侵權行
    為損害賠償請求權存在，原告即無從代位行使其請求權，是
    原告起訴為本件請求，並非有據。
四、從而，原告依侵權行為及保險代位之法律關係，請求被告給
    付7,125 元及自起訴狀繕本送達翌日起至清償日止，按年息
    5 ％計算之利息，為無理由，應予駁回。
五、本件事證已臻明確，兩造其餘主張、陳述及所提之證據暨攻
    擊防禦方法，經本院斟酌後，核與判決結果不生影響，爰不
    逐一論述，併此敘明。
六、訴訟費用負擔之依據：民事訴訟法第78條。並依同法第436
    條之19第1 項規定，確定訴訟費用1,576 元（第一審裁判費
    1,000 元、證人日旅費576 元）由原告負擔。
中    華    民    國   110    年    10    月    22    日
                  桃園簡易庭  法  官  曾耀緯
以上為正本係照原本作成。
如不服本判決，應於送達後20日內，向本院提出上訴狀並表明上
訴理由，如於本判決宣示後送達前提起上訴者，應於判決送達後
20日內補提上訴理由書（須附繕本）。
如委任律師提起上訴者，應一併繳納上訴審裁判費。
中    華    民    國   110    年    10    月    22    日
                              書記官  張俊睿
附錄：
一、民事訴訟法第436 條之24第2項：
    對於小額程序之第一審裁判上訴或抗告，非以其違背法令為
    理由，不得為之。
二、民事訴訟法第436條之25：
    上訴狀內應記載上訴理由，表明下列各款事項：
    （一）原判決所違背之法令及其具體內容。
    （二）依訴訟資料可認為原判決有違背法令之具體事實。
三、民事訴訟法第471 條第1 項：（依同法第436 條之32第2 項
    規定於小額事件之上訴程序準用之）
    上訴狀內未表明上訴理由者，上訴人應於提起上訴後二十日
    內，提出理由書於原第二審法院；未提出者，毋庸命其補正
    ，由原第二審法院以裁定駁回之。